臺灣臺北地方法院行政訴訟判決　
110年度交字第381號
原      告  林立    
被      告  臺北市交通事件裁決所

代  表  人  蘇福智  
上列當事人間交通裁決事件，原告不服被告民國110年6月25日北
市裁催字第22-A00S3M407號裁決，提起行政訴訟，本院判決如下
：
    主  文
原告之訴駁回。
訴訟費用新臺幣參佰元由原告負擔。　　
    事實及理由
壹、程序部分
　　本件屬交通裁決事件，爰依行政訴訟法第237條之7規定，不
    經言詞辯論，逕為判決。
貳、實體部分　　
一、事實概要：
　　原告駕駛000-000號普通重型機車（下稱系爭車輛），於民
    國110年5月16日下午12時39分許，在臺北市東湖路33巷口處
    ，因「跨越分向限制線駛入來車道」，被臺北市政府警察局
    內湖分局（下稱舉發機關）員警攔停，依道路交通管理處罰
    條例（下稱道交條例）第45條第1項第3款規定，以掌電字第
    A00S3M407號舉發違反道路交通管理事件通知單（下稱系爭
    舉發單），舉發原告有「跨越分向限制線駛入來車道」之違
    規行為，並載明應到案日期為110年6月15日前。嗣原告於11
    0年5月16日向被告提出申訴，經被告函請舉發機關就原告陳
    述事項協助查明，舉發機關函復依規定舉發尚無違誤；原告
    於110年6月25日向被告申請開立裁決書，被告於同日以原告
    於上開時、地有「不依規定駛入來車道」之違規事實，依道
    交條例第45條第1項第3款，以北市裁催字第22-A00S3M407號
    裁決書（下稱原處分）對原告裁處罰鍰新臺幣（下同）900
    元，並記違規點數1點。原告不服，於110年7月21日向本院
    提起行政訴訟。
二、原告起訴主張：
　　 此違規事件會發生，根本之問題是交通指標設置不當，致
     使觀察不易，導致用路人不知道該路口不行左轉，因而違
     規跨越分向線等情，並聲明：原處分撤銷。
三、被告則以：
　　經檢視GOOGLE實景圖像，東湖路33巷口處地面繪有清楚右轉
    箭頭，一旁立有禁止左轉告示牌面，並無有令用路人難以辨
    識系爭路口禁止左轉之處，且經重新檢視採證影片，系爭路
    段中間之雙黃實線明顯可供辨識，原告亦並非一駛出巷口即
    立即左轉，而係於白色小客車前等待員警行向之車輛皆通過
    後，方橫向穿越車道並跨越分向限制線至對向車道，故其宣
    稱不知不可左轉一詞，恐難以令人信服等語置辯，並聲明：
    原告之訴駁回。
四、本院之判斷：
㈠、按「分向限制線，用以劃分路面成雙向車道，禁止車輛跨越
    行駛，並不得迴轉。本標線為雙黃實線，線寬及間隔均為一
    ○公分。除交岔路口或允許車輛迴轉路段外，均整段劃設之
    。」道路交通標誌標線號誌設置規則第165條第1項、第2項
    分別定有明文。「汽車在未劃設慢車道之雙向二車道行駛時
    ，應依下列規定：…二、在劃有分向限制線之路段，不得駛
    入來車之車道內。」道路交通安全規則第97條第1項第2款定
    有明文。「汽車駕駛人，爭道行駛有下列情形之一者，處新
    臺幣六百元以上一千八百元以下罰鍰：…三、不依規定駛入
    來車道。」道交條例第45條第1項第3款定有明文。同條例第
    63條第1項第1款規定：汽車駕駛人有第四十五條情形者，各
    記違規點數一點。依原告行為時違反道路交通管理事件統一
    裁罰基準表，違規車種為機車或小型車，期限內繳納或到案
    聽候裁決者罰鍰900元。
㈡、經查，原告駕駛系爭車輛，於110年5月16日下午12時39分許
    ，在臺北市東湖路33巷口處，因有「跨越分向限制線駛入來
    車道」之違規行為，遭舉發機關執勤員警製單舉發，原告雖
    提出申訴不服舉發，惟經被告函請舉發機關查明原告陳述情
    節及違規當時情形後，仍認違規事實明確，乃依道交條例第
    45條第1項第3款規定，以原處分裁處原告罰鍰900元，並記
    違規點數1點等情，有系爭舉發單（本院卷第61頁）、原告
    申訴資料（本院卷第63頁）、舉發機關110年5月28日北市警
    內分交字第1103058599號函（本院卷第67頁）、原處分（本
    院卷第73頁）、採證光碟（本院卷末證件存置袋）在卷可稽
    ，核堪採認為真實。
㈢、觀諸本院依被告所提供之採證光碟所製之勘驗筆錄（本院卷
    第89-97頁），畫面時間13：38：21可見系爭車輛於畫面中
    出現，橫跨道路行駛，於畫面時間13：38：21則可見系爭車
    輛跨越雙黃實線，左轉駛入對向車道。依上開勘驗筆錄、筆
    錄截圖畫面，再對照原告起訴狀所稱「騎乘機車行駛經過東
    湖路口」等語（本院卷第15頁），及被告所提出之東湖路33
    巷與東湖路口之google街景圖（本院卷第75-77頁），足見
    原告本行駛於東湖路33巷，於行駛至東湖路33巷與東湖路口
    時，橫跨東湖路東往西方向車道，跨越雙黃實線後左轉往東
    湖路西往東方向車道行駛，是原告確有跨越分向限制線行駛
    之行為，已構成道交條例第45條第1項第3款「不依規定駛入
    來車道」之違規行為，洵堪認定。
㈣、原告雖主張禁止左轉路標設置不當，其面向非常之傾斜，導
    致用路人不知該路口不行左轉云云。惟觀諸東湖路33巷往東
    湖路口之google街景圖（本院卷第75頁），該路段禁左轉告
    示牌面清楚明確，地面更繪有右轉指示箭頭，原告自該路段
    行駛至東湖路口應知不得左轉。況縱如原告所述，東湖路33
    巷口禁止左轉標誌設置不清楚屬實，惟東湖路地面之雙黃實
    線設置清晰明確，考領有合格駕駛執照之駕駛人應均知雙黃
    實線乃分向限制線，不得任意跨越雙黃實線行駛，本件原告
    行至東湖路時，仍跨越雙黃實線左轉，是被告據此裁罰原告
    ，洵屬適法有據，原告上開主張，自不足採為有利於原告之
    認定。至原告所提出標誌設置不當之照片（見本院卷第19頁
    ），經檢視該標誌為禁止車輛進入標誌，乃告以駕駛人禁止
    由東湖路進入東湖路33巷，而本件原告係由東湖路33巷違規
    左轉，並跨越雙黃分向限制線進入東湖路，原告上開所指述
    之禁止進入標誌之設置，並非規制原告行向之車輛，其設置
    與本件原告之違規行為無涉，併予敘明。
五、綜上所述，原告於事實概要欄所載時、地，有如事實概要欄
    所示之違規行為，事證明確，經被告於110年6月25日依道交
    條例第45條第1項第3款，以原處分裁處原告罰鍰900元，並
    記違規點數1點，核無違誤。原告訴請撤銷原處分，為無理
    由，應予駁回。
六、本案判決基礎已臻明確，兩造其餘攻擊防禦方法及訴訟資料
    ，經本院審核後，認與判決結果不生影響，且無調查之必要
    ，爰不一一論述及調查，併此敘明。
七、第一審裁判費為300元，依法應由敗訴之原告負擔，且係原
    告於起訴時繳納，爰確定第一審訴訟費用如主文第2項所示
    。
八、結論：原告之訴為無理由，依行政訴訟法第98條第1項前段
    、第237條之8第1項，判決如主文。
中　　華　　民　　國　　110 　年　　10　　月　　28　　日
                  行政訴訟庭　　法　官　張瑜鳳
以上正本係依原本作成。
如不服本判決，應於判決送達後20日內，以原判決違背法令為理
由，向本院提出上訴狀並表明上訴理由（原判決所違背之法令及
其具體內容或依訴訟資料可認為原判決有違背法令之具體事實）
，並繳納上訴裁判費新臺幣750 元。
其未載明上訴理由者，應於提出上訴後20日內，向本院補提理由
書（上訴狀及上訴理由書均須按他造人數附繕本）；如未按期補
提上訴理由書，則逕以裁定駁回上訴。　　　　　　　　　
中　　華　　民　　國　　110 　年　　10　　月　　28　　日
                                書記官  林劭威